【裁判字號】    88,秩抗,4
【裁判日期】    890531
【裁判案由】    社會秩序維護法
【裁判全文】
臺灣嘉義地方法院刑事裁定                            八十八年度秩抗字第四號
    抗  告  人  丁○○
    即被移
右列抗告人因違反社會秩序維護法案件，不服臺灣嘉義地方法院嘉義簡易庭中華民國
八十八年一月五日裁定（八十八年度嘉秩字第一一零號），提起抗告，本院普通庭為
第二審裁定如左：
    主  文
原裁定撤銷。
丁○○不罰。
    理  由
一、原裁定以被移送人於民國八十八年八月十六日凌晨零時三十分許在嘉義縣民雄鄉
    北斗村二十三鄰北勢仔四三八號前藉端滋擾住戶，因認其藉端滋擾住戶，違反社
    會秩序維護法六十八條第二款而處罰鍰新台幣一萬元。
二、抗告意旨則以：被移送人之鄰居王何秀英、王富男、甲○○、王文濱等人勾結王
    呂素珠、王重興、賴慶元三人在其住家後經營職業賭場致擾亂被移送人生活，經
    被移送人請求調解後未果，被移送人即屢遭該鄰居騷擾、追打、汽車被毀等恐嚇
    情事，本件被移送人絕無藉端滋擾，係甲○○等人挾怨報復，並非實在。
三、訊據被移送人丁○○堅決否認有滋擾之行為，辯稱：其於八十八年八月十五日夜
    間返家時，因鑰匙打不開大門無法進入家中，且家中無人在家，遂坐在門口睡覺
    ，然至隔日（即同年月十六日）凌晨三時許突然醒來發現鑰匙不見了，且甲○○
    在旁邊又打他，他才去報警等語（參本院八十八年十一月二十二日調查筆錄）。
三、經本院傳訊當日到場處理之警員丙○○稱：「民眾報案，我第一次到現場時，沒
    有看到丁○○。第二次再回到現場看到丁○○，問發生何事，有看到乙○○的母
    親，二方互相在吵，不知在吵什麼。當時，丁○○有喝酒，告訴人是說被告（丁○○）在我去之前，丁○○有吵，有妨礙安寧，他們可提出告訴。丁○○又說鑰
    匙掉了，後來又做筆錄。」（參本院八十八年十一月二十二日調查筆錄）；「我
    第二次回到現場時初時只有丁○○在現場大聲叫囂喧嘩，對我指稱鑰匙遭甲○○
    取走，同時我發現住正對面之住戶內，甲○○的母親正在客廳內，我遂前往請甲○○母親出來說明，同時住在隔壁之乙○○及其夫也同時到外面來，他們三人才
    一同跟我說明方才丁○○醉倒在他們家門前，及喧嘩滋擾之情形。」（參本院八
    十九年五月一日調查筆錄）；又本院傳訊甲○○到庭則稱：「我有聽到他在吵，
    請他不要吵，他反而告我。我說可以請他太太來開門，請他過去一點，不要那麼
    吵。」（參本院八十八年十一月二十二日調查筆錄）；乙○○（甲○○之妹）則
    陳稱：「從十五日十點多開始，吵到半夜..... 看到丁○○倒在我家門。有人要
    叫他回去，他不回去，拉他回去，他倒在巷子口，喃喃自語又拍他家門，是丁○○自己打電話報案的」（參本院八十八年十一月二十二日調查筆錄）。揆諸上開
    證詞，到場警員丙○○接獲報案到現場後，並未發覺被移送人有何滋擾行為；依
    照被移送人之鄰居甲○○、乙○○等人之指述，亦僅足以說明被移送人當時確曾
    在其住處前因開門等瑣事與甲○○發生口語衝突；又衡情，警員丙○○係因被移
    送人報警才到現場查看有無違法情事，如被移送人有何違法行為，豈會主動向警
    方主動報案，殊與常理不合；而甲○○、乙○○固然迭於警訊、本院調查時指述
    被移送人有滋擾行為，然何以甲○○、乙○○竟未主動報警，聽任被移送人在該
    址滋擾至隔日十六日深夜三時許，亦頗與常情未合；且甲○○、乙○○與被移送
    人既為本件糾紛之兩造，其等所為之指述，自應輔以其他積極證據佐證始足以認
    定被移送人之違法行為，然除甲○○、乙○○之指述外，亦查無其他積極證據足
    以證明被移送人確有滋擾情事，自非得僅依甲○○、乙○○之指述即認被移送人
    果有滋擾之違法行為，原審裁定處罰被移送人罰鍰尚有未當，被移送人請求撤銷
    該裁定，為有理由，原裁定應予撤銷，並由本院另裁定不罰。
四、依社會秩序維護法第五十八條、第九十二條，刑事訴訟法第四百十三條，裁定如
    主文。
中    華    民    國      八十九      年    五        月    三十一    日
                                  臺灣嘉義地方法院刑事第二庭
                                    審判長法  官  陳珍如
                                          法  官  黃仁勇
                                          法  官  黃國益
右正本證明與原本無異。
本裁定不得再抗告。
                                          書記官  蔡金保
中    華    民    國      八十九      年    六        月      九      日


司法院資訊處製作；財團法人民間司法改革基金會備份。
